# Reunião Geral 03/04/2024

## Tópicos Abordados

- Elaboração de Unpack entendendo o tema.

## Resultado

- Perguntar à professora sobre o escopo do trabalho na Debug Room (se é pra ser um supermercado ou pode ser outro tema, como roupas).

- Falar que usou a técnica de elicitação "Análise de concorrentes" e possivelmente usar 'Questionário' e 'Entrevista (no caso, com o Costa)'.

- Todos devem fazer Rich Picture até amanhã, podendo ser geral ou nichado, para prosseguir no Design Sprint.

- Próxima reunião: 04/04/2024, às 21h.

# Presentes

- Mateus Orlando
- João Victor Costa 
- Lucas Spinosa
- Miguel de Frias
- Pedro Lucas
- Thiago Vivan 
- Rodrigo Wright
- Guilherme Nishimura
- Guilherme de Oliveira Mendes
- Pedro Henrique Nogueira
- Guilherme Basilio

## Histórico de Versões

| Versão |     Data    | Descrição   | Autor(es) | Revisor(es) |
| ------ | ----------- | ----------- | --------- | ----------- |
| `1.0`  | 07/04/2024 | Transcrição atas para o Pages | [LucasSpinosa](https://github.com/LucasSpinosa) | [RodrigoWright](https://github.com/RodrigoWright) |
