# Reunião Geral 31/07/2024

## Tópicos Abordados


- Divisão de grupos para realização das tarefas relacionadas à entrega 4.2(Reutilização).
- Definir ferramentas que utilizaremos.

## Resultado

- Entregar o item 4.1 até 09/08 para criarmos um documento único.
- Manteremos os subgrupos para realizarmos a entrega 4.2.
- Cada grupo devera apresentar um feature utilizando um GoF realizado pelo grupo na entrega 3.0.
- As features desenvolvidas devem ser apresentadas até o dia  14/08 ou 15/08 pela manhã, para que no dia 15/08 possamos organizar os documentos para apresenta-los à professora no dia 16/08.

## Presentes

- Artur Rodrigues Sousa Alves
- Guilherme de Oliveira Mendes
- Guilherme Basilio
- Thiago Vivan
- Mateus Orlando Medeiros Ribeiro
- Rodrigo Edmar Wright
- Pedro Henrique Nogueira Bragança
- Miguel de Frias

## Gravação da Reunião

<iframe width="560" height="315" src="https://www.youtube.com/embed/cQMRFG_xuqo?si=zi9oD82xrBo_7G0p" title="YouTube video player" frameborder="0" allow="accelerometer; autoplay; clipboard-write; encrypted-media; gyroscope; picture-in-picture; web-share" referrerpolicy="strict-origin-when-cross-origin" allowfullscreen></iframe>

[Link da Gravação](https://youtu.be/cQMRFG_xuqo)

## Histórico de Versões

| Versão |     Data    | Descrição   | Autor(es) | Revisor(es) |
| ------ | ----------- | ----------- | --------- | ----------- |
| `1.0`  | 08/08/2024 | Criação ata da reunião | [Mateus Orlando](https://github.com/MateusPy) | [Guilherme Oliveira](https://github.com/GG555-13) |  
| `2.0`  | 08/08/2024 | Criação do documento da ata da reunião | [Mateus Orlando](https://github.com/MateusPy) | [Guilherme Oliveira](https://github.com/GG555-13) |
| `3.0`  | 08/08/2024 | Adicionando o link da gravação da reunião | [Mateus Orlando](https://github.com/MateusPy) | [Guilherme Oliveira](https://github.com/GG555-13) |
