# Reunião Geral 31/07/2024

## Tópicos Abordados

- Discução de como fazer a próxima entrega levando em consideração o feedback da professora.
- Divisão de grupos para realização das tarefas relacionadas à entrega 4.
- Marcar próxima reunião para melhor entendimento dos feitos para a nova entrega.


## Resultado

- Focar em fazer o 4.1. Módulo Estilos e Padrões Arquiteturais primeiro para depois fazer o 4.2 
- Manter as equipes da última entrega
- Com a opção de fazer uma dupla dos trios se possível
- Cada grupo vai fazer a especificação de 2 Visões do DAS (ESCOPO: necessariamente a Lógica, e mais uma (Processo; Implementação; Implantação ou Dados)).
- Informar o tipo e escopo,  usando um exemplo da última entrega: GoF observer envolvendo desconto de marcas e novos produtos
- Grupos estão livres para adicionar ou modificar coisas das últimas entregas, para servir como extras para a avaliação
- Tentar entrega as visões do DAS para segunda 05/08 para a gente fazer uma reunião terça ou quarta para focar na 4.2 que envolve código.

## Presentes

- Artur Rodrigues Sousa Alves
- Guilherme de Oliveira Mendes
- Guilherme Nishimura
- João Victor Costa
- Pedro Lucas Garcia
- Mateus Orlando Medeiros Ribeiro
- Rodrigo Edmar Wright
- Pedro Henrique Nogueira Bragança

## Gravação da Reunião

<iframe width="560" height="315"  src="https://www.youtube.com/embed/BOwOG-O7zB0?si=s1PFDQTmrMqjWFYO" title="YouTube video player" frameborder="0" allow="accelerometer; autoplay; clipboard-write; encrypted-media; gyroscope; picture-in-picture; web-share" referrerpolicy="strict-origin-when-cross-origin" allowfullscreen></iframe>

[Link da Gravação](https://www.youtube.com/watch?v=BOwOG-O7zB0)

## Histórico de Versões

| Versão |     Data    | Descrição   | Autor(es) | Revisor(es) |
| ------ | ----------- | ----------- | --------- | ----------- |
| `1.0`  | 31/07/2024 | Criação ata da reunião | [Guilherme Oliveira](https://github.com/GG555-13) |  [Mateus Orlando](https://github.com/MateusPy) [Artur Rodrigues](https://github.com/ArturRSA19) |  
| `2.0`  | 31/07/2024 | Transcrição de ata para o Pages |[Mateus Orlando](https://github.com/MateusPy) [Artur Rodrigues](https://github.com/ArturRSA19) |  [Guilherme Oliveira](https://github.com/GG555-13) |
| `2.1`  | 31/07/2024 | Adicionando link da gravação |[Mateus Orlando](https://github.com/MateusPy) [Artur Rodrigues](https://github.com/ArturRSA19) |  [Guilherme Oliveira](https://github.com/GG555-13) |
